臺灣桃園地方法院刑事判決　　　　　　　96年度易字第1263號
公　訴　人　臺灣桃園地方法院檢察署檢察官
被　　　告　乙○○
選任辯護人　劉楷律師
上列被告因恐嚇案件，經檢察官提起公訴（96年度偵字第14537
號、第15611 號），被告自白犯罪，本院裁定改依簡式審判程序
，判決如下︰
    主  文
乙○○共同以加害生命、身體之事，恐嚇他人致生危害於安全，
處有期徒刑陸月，如易科罰金，以新臺幣壹仟元折算壹日。緩刑
年。
    事  實
一、乙○○係桃園縣政府警察局龍潭派出所員警，於民國96年6
    月18日18時許，下班後隨即與同事張任政及某姓名、年籍不
    詳綽號「阿華」之友人（以下簡稱「阿華」，另由臺灣桃園
    地方法院檢察署檢察官偵辦）共同至桃園縣龍潭鄉○○路
    4217 號 之「田園小吃店」103 包廂內消費，席間因不滿服
    務生之服務態度，在張任政因酒泥醉時，劉正光與「阿華」
    基於恐嚇危害安全之犯意聯絡，乙○○先於包廂內亮出「阿
    華」所交付之手槍乙把（違反槍砲彈藥刀械管制條例部分另
    由臺灣桃園地方法院檢察署檢察官為不起訴處分），退出彈
    匣後向服務生甲○○恫稱「我有10顆子彈，你有幾個小姐」
    等語，並在老闆丙○○進入包廂接待時，將槍放置在桌上，
    質問丙○○為何服務態度不佳等語，其後再於消費完畢乙○○搭乘「阿華」所駕駛之車輛準備離開該小吃店之際，在該
    店前接續向丙○○恫稱：「要黑龍小心一點」等語，隨即面
    對丙○○拉手槍滑套，對空開乙槍後，始離開現場，以此等
    加害生命、身體之事恐嚇甲○○、丙○○，致甲○○、丙○○因而心生畏懼，致生危害於安全，嗣經甲○○、丙○○報
    警處理，始知悉上情。
二、案經桃園縣政府警察局報請臺灣桃園地方法院檢察署檢察官
    偵查起訴。
    理  由
一、本案被告乙○○所犯之罪，並非法定刑為死刑、無期徒刑或
    最輕本刑3 年以上有期徒刑之罪，亦非高等法院管轄第一審
    之案件，而被告於準備程序中就被訴事實已為有罪之陳述，
    經本院告知簡式審判程序之旨，並聽取被告與公訴人之意見
    後，本院依刑事訴訟法第273 條之1 第1 項規定，裁定進行
    簡式審判程序，合先敘明。
二、上揭犯罪事實，業經被告於警詢、檢察官偵訊及本院審理時
    自白在卷，核與證人甲○○、丙○○、張任政於警詢、檢察
    官訊問時證述情節相符，是被告之自白核與事證相符，其犯
    行堪予認定，應依法論罪科刑。
三、按「刑法所謂恐嚇，凡一切之言語、舉動足以使他人生畏懼
    心者，均包含在內」，最高法院22年上字第1310號判例可資
    參照，從而「恐嚇罪之通知危害方法，並無限制，除以積極
    明示之言語舉動外，凡以其他足使被害人理解其意義之方法
    或暗示其如不從，將加危害而使被害人心生畏怖者，均應包
    括在內。被告對殘廢之被害人以聲色俱厲之惡劣態度要求其
    交財物，顯然暗示其如不從將加危害而使被害人心生畏怖，
    仍不失為恐嚇」（參最高法院73年度臺上字第1933號判決）
    。核被告所為，係犯行為當時之刑法第305 條之恐嚇罪。被
    告與「阿華」就上開犯行，有犯意聯絡及行為分擔，為共同
    正犯。被告所為多次恫嚇犯行，係於密切接近之時地所實施
    ，侵害同一之法益，各行為之獨立性極為薄弱，依一般社會
    健全觀念，在時間差距上，難以強行分開，在刑法評價上，
    以視為數個舉動之接續施行，合為包括之一行為予以評價，
    較為合理，則屬接續犯。被告於同時、地對甲○○、丙○○
    為上開恫嚇之舉，為1 行為侵害2 個人法益之同種想像競合
    ，應應刑法第55規定以一罪論斷。又按刑法第134 條所謂「
    公務員假借職務上之權力、機會或方法，以故意犯本章以外
    各罪者」，如並未有假借職務上權力、機會或方法之情節，
    或該犯行與其職務並無關連者，即與該條所定要件不符，本
    件被告雖係桃園縣政府警察局龍潭派出所員警，雖係公務員
    ，然被告係於下班後偕同友人至「田園小吃店」飲酒作樂，
    ，觀之被告為恐嚇言語時，確亦未摻以有關警察職務上之各
    項言詞或舉止以威脅被害人丙○○，其犯行既與職務內容並
    無關連，自毋適用上開規定予以加重其刑，併此敘明。爰審
    酌被告身為執法之員警，僅因消費糾紛，即恐嚇被害人，所
    為非是，惟念其犯罪後尚知坦承犯行，且與被害人達成和解
    ，態度良好等一切情狀，量處如主文所示之刑，並諭知易科
    罰金之折算標準，以示懲戒。又被告前未曾因故意犯罪受有
    期徒刑以上刑之宣告，有臺灣高等法院被告前案紀錄表1份
    在卷可參，因一時失慮，偶罹刑典，事後已坦承犯行，深具
    悔意，經此偵審程序及罪刑之宣告後，應知警惕而無再犯之
    虞，且被害人丙○○當庭表示願意原諒被告，並有和解書1
    份附卷可稽，本院因認暫不執行其刑為當，予以宣告緩刑3
    年，以啟自新。至被告及其共犯「阿華」用以恐嚇所用之槍
    枝1 把，被告否認為其所有，且卷內亦無證據證明上開槍枝
    為「阿華」所有，爰不併予宣告沒收。
據上論斷，應依刑事訴訟法第273 條之1 第1項、第299 條第1項
前段，刑法第305 條、第41條第1 項前段、第74條第1 項第1 款
，刑法施行法第1 條之1 第1 項、第2 項前段，判決如主文。
本案經檢察官蔡正雄到庭執行職務。
中　　華　　民　　國　　96　　年　　12　　月　　13　　日
                  刑事第四庭  法　官　張淑華
以上正本證明與原本無異
如不服本判決書應於送達後10日內向本院提出上訴狀
                              書記官　鄭嘉惠
中　　華　　民　　國　　96　　年　　12　　月　　14　　日
附錄本案論罪科刑法條
中華民國刑法第305條
（恐嚇危害安全罪）
以加害生命、身體、自由、名譽、財產之事，恐嚇他人致生危害
於安全者，處2 年以下有期徒刑、拘役或3 百元以下罰金。
